臺灣高等法院高雄分院刑事裁定　　　　　　　　　　　九十一年度交抗字第一一號
　　抗告人即
　　受處分人　甲○○
右列抗告人因聲明異議案件，不服臺灣高雄地方法院中華民國九十年八月三十一日裁
定（九十年度交聲字第五九號），提起抗告，本院裁定如左：
    主    文
抗告駁回。
    理    由
一、本件抗告意旨略以：抗告人車行至鼎金交流道以南，因南一、二高匯合後，南下
    三線車道嚴重塞車，形成蠕動停車場，毫無超越、變換車道空間，且要下中正交
    流道，必須通過九如路交流道後，方可行駛外線車道，而九如路至中正路間短短
    幾百公尺，仍是車連車，只有在一過九如路的瞬間，眼明手快迅速切入外線道，
    否則只有強行插入連貫行駛的車隊，是抗告人之違規情非得已，原裁定駁回抗告
    人之異議聲請，自有不當云云。
二、按汽車在行駛途中，不得驟然或任意變換車道，如欲超越前車或變換車道時，應
    先顯示方向燈告知前後車輛，並保持安全距離及間隔，方得超越或變換車道；又
    汽車駛離高速公路主線車道擬進入交流道、服務區、休息站時，應先駛入外側車
    道，再循減速車道逐漸降低速率行駛之；高速公路交通管制規則第十一條、第十
    六條分別定有明文；又汽車行駛於高速公路，而不遵管制之規定者，處汽車駕駛
    人新台幣三千元以上六千元以下罰緩，道路交通管理處罰條例第三十三條亦有明
    文。查：抗告人行車於高速公路上，於前開時、地有「不依規定變換車道、任意
    跨越槽化線、強行插入連貫行駛中之車隊」情事，乃抗告人所自承，並有警方採
    證照片一紙附卷可稽，抗告人違規事實，甚屬明確；矧抗告人自承：伊係由北往
    南，欲自中正路交流道下高速公路，高速公路當時自覆鼎金南一高、南二高交會
    處起即有嚴重塞車現象，三線道均回堵嚴重，車速走走停停，幾乎停滯，要下中
    正交流道前約二百多公尺處有下道流道之指示箭頭等情，參以高速公路自覆鼎金
    南一高、南二高交會路段起至中正路交流道，尚有數公里之遙，其間尚且須通過
    九如路交流道，抗告人既明確認知塞車嚴重程度，客觀上本有相當時、空間距，
    供變換至外側車道，一俟行駛至無法即時反應之近距離，若因路況因素，導致無
    法即時依規定切至外側車道以利下高速公路，相關交通法規，並無授予道路使用
    人因此可基於個人便利考量，擅自跨越槽化線，並採驟然、任意變換車道以利下
    高速公路之權限，此時抗告人既發覺已無時間、空間，可供合法變換車道切出右
    側車道，僅能利用下一個交流道，做為離開高速公路方法，以免違規，方屬適當
    做法，其捨此之途，僅顧及個人方便，遽然決定跨越槽化線變換車道插隊以利下
    高速公路肇致違規，本屬可避免而仍逕自為之，對於違規事實之發生，自難辭其
    咎，是抗告人辯稱其違規迫於路段塞車嚴重導致伊無法事先切至外側道，以準備
    下交流道之語，尚屬飾卸之詞，不足採信。至其所指摘執法員警只顧對違規車輛
    取締，未主動就當時之交通狀況有所指揮疏導或有未盡妥適一節，係屬警方疏導
    交通能力與責任之問題，與抗告人是否違規之認定無關，亦難據此以為解免抗告
    人違規之合理化理由，原審法院據此駁回抗告人原審之異議，於法即無不合，是
    本件抗告並無理由，應予駁回。
三、據上論結，應依道路交通案件處理辦法第二十六條，刑事訴訟法第四百十二條，
    裁定如主文。
中      華      民      國    九十一    年      二      月     十九     日
                              臺灣高等法院高雄分院刑事第八庭
                                  審判長法官  郭雅美
                                        法官  張盛喜
                                        法官  洪兆隆
右正本證明與原本無異。
不得再抗告。
                                      書記官  吳福連
中    華    民    國     九十一     年       二       月     二十一     日
                                                                        Ｆ
